臺灣臺南地方法院刑事附帶民事訴訟判決
111年度附民字第1324號
附民原告    李慶仁  男  

附民被告    江瓊華




上列當事人間因本院111年度金訴字第796號洗錢防制法等案件，
經原告提起附帶民事訴訟，本院判決如下：
    主  文
原告之訴及假執行聲請均駁回。
    事  實
一、原告部分：
    原告訴之聲明：被告應賠償原告㈠新臺幣（下同）18萬元，
    並自起訴狀繕本送達之翌日起至清償日止，按年息百分之5
    計算之利息。㈡前項判決請准供擔保宣告假執行。
　　陳述：原告被詐騙金額損失財物不止於18萬元，所損失財物
    共25萬元整。原告只想拿回被詐騙所損失財物金額，然而被
    告卻未與被害人進行和解賠償相關事宜。
二、被告未為任何聲明或陳述，亦未提出任何書狀。
    理  由
一、按因犯罪而受損害之人，於刑事訴訟程序得附帶提起民事訴
    訟，對於被告及依民法負賠償責任之人，請求回復其損害；
    又提起附帶民事訴訟，應於刑事訴訟起訴後第二審辯論終結
    前為之。但在第一審辯論終結後提起上訴前，不得提起，刑
    事訴訟法第487條第1 項、第488條分別定有明文。是附帶民
    事訴訟之提起，必以刑事訴訟案件繫屬法院為前提，否則即
    難認為適法，最高法院29年附字第64號判例可資參照。又法
    院認為原告之訴不合法或無理由者，應以判決駁回之，刑事
    訴訟法第502條第1項亦規定甚明。
二、查原告雖主張遭詐騙損失25萬元云云。然查被告涉犯之洗錢
    防制法等案件（本院111年度金訴字第796號）業於111年11
    月22日宣判，有本院刑事判決書可憑。而本件原告係於同年
    12月13日始向本院提出附帶民事訴訟請求，有刑事附帶民事
    訴訟起訴狀上所蓋本院收狀日期章可參。又該刑事案件目前
    亦未經檢察官或被告提起上訴，從而，本件刑事附帶民事訴
    訟顯係於第一審辯論終結後提起上訴前提起，自非合法。揆
    諸前開刑事訴訟法第487條第1項、第488條但書規定，原告
    所提附帶民事訴訟即非合法，應予駁回。原告假執行之聲請
    亦失所附麗，應併予駁回。
三、至本件原告之訴雖經本院以程序駁回，惟如前揭刑事案件繫
    屬於法院後，原告仍可依法向繫屬之法院提起附帶民事訴訟
    ，附此敘明。
據上論結，應依刑事訴訟法第502條第1項，判決如主文

中　　華　　民　　國　　111 　年　　12　　月　　15　　日
           　　　 刑事第二庭  審判長  法　官  彭喜有
                                      法  官  洪士傑
                                      法  官  蔡盈貞
以上正本證明與原本無異。
部分如不服本判決應於收受送達後20日內向本院提出上訴書狀（
均須按他造當事人之人數附繕本）。
本判決非對於刑事訴訟之判決有上訴時不得上訴。
                          　　　      書記官　歐慧琪
中　　華　　民　　國　　111 　年　　12　　月　　15　　日